【裁判字號】    95,訴,781
【裁判日期】    951106
【裁判案由】    商標異議
【裁判全文】
臺北高等行政法院裁定
                                     95年度訴字第00781號
原      告  美商．麥當勞國際資產公司
代  表  人  甲○○○○
訴訟代理人  陳玲玉律師
            邵瓊慧律師
            倪伯萱律師
被      告  經濟部智慧財產局
代  表  人  蔡練生（局長）住同上
參  加  人  新加坡商．揮作企業有限公司
代  表  人  乙○○
送達代收人  惲軼群技師
            陳文郎律師
上列原告與被告間因商標異議事件，應命參加人獨立參加訴訟，
本院裁定如下：
    主  文
新加坡商．揮作企業有限公司應獨立參加本件被告之訴訟。
    理  由
一、按行政法院認為撤銷訴訟之結果，第三人之權利或法律上利
    益將受損害者，得依職權命其獨立參加訴訟，行政訴訟法第
    42條第1項定有明文。
二、緣新加坡商‧揮作企業有限公司之前手達飛國際企業股份有
    限公司於民國（下同）91年8 月2 日以「MacCandy」商標，
    指定使用於當時商標法施行細則第49條所定商品及服務分類
    表第30類之軟糖，茶糖，薑糖，涼糖，太妃糖，水果糖，薄
    荷糖，牛奶糖，牛乳糖，果仁糖，咖啡糖，椰子糖，巧克力
    糖，糖果，果汁軟糖，焦糖（糖果），聖誕樹裝飾用糖果，
    糖錠，糖片（糖果），餅乾商品，向被告申請註冊，經被告
    審查，核准列為審定第0000000 號商標。嗣原告於92年4 月
    30日以系爭商標有違核准審定時商標法第37條第7 、12、14
    款之規定，對之提起異議，達飛國際企業股份有限公司旋將
    系爭商標移轉予新加坡商‧揮作企業有限公司。異議案件審
    查期間，商標法於92年11月28日修正公布施行，被告爰依現
    行商標法第89條第1 項之規定，將該審定商標逕予註冊；另
    依同法第90條規定，本法修正施行前，已提出異議，尚未異
    議審定之案件，以本法修正施行前及本法修正施行後之規定
    均為違法事由為限，始撤銷其註冊；其程序依修正後之規定
    辦理。案經被告審查，以原告異議主張條款即相當於現行商
    標法第23條第1 項第12款及第13款之規定併同審查，認系爭
    商標無違修正前商標法第37條第7 、12款及現行商標法第23
    條第1 項第12、13款規定，以94年7 月27日中台異字第
    920554號商標異議審定書為異議不成立之處分，原告不服，
    經遭駁回，遂提起本件行政訴訟。本院認為撤銷訴訟之結果
    ，新加坡商．揮作企業有限公司之權利或法律上利益將受損
    害，有使新加坡商．揮作企業有限公司獨立參加訴訟之必要
    ，爰為裁定如主文。
中    華    民    國    95    年    11    月    6    日
                         第四庭審判長法  官  侯  東  昇
                                     法  官  楊  莉  莉
                                     法  官  林  文  舟
上為正本係照原本作成。
不得聲明不服。
中    華    民    國    95    年    11    月    6    日
                                     書記官  林  俞  文


司法院資訊處製作；財團法人民間司法改革基金會備份。
